【裁判字號】    89,交聲,456
【裁判日期】    900413
【裁判案由】    違反道路交通管理處罰條例聲明異議
【裁判全文】
臺灣臺北地方法院交通事件裁定              八十九年度交聲字第四五六號
    異議人即
    受處分人  甲○○
    代理人    吳文鉅
右列受處分人因違反道路交通管理處罰條例案件，對於臺北市交通事件裁決所中華民
國八十九年七月二十六日所為之處分（原處分案號：北市裁三字第駕裁00－000
00號），聲明異議，本院裁定如左：
        主      文
異議駁回。
        理      由
一、按汽車駕駛人，爭道行駛，有支線道車不讓幹線道車先行，或兩線均為幹線道或
    支線道時，左方車不讓右方車先行者，處新台幣（下同）六百元以上一千八百元
    以下之罰鍰，道路交通管理處罰條例第四十五條第九款定有明文，又汽車駕駛人
    駕駛汽車違反道路交通管理處罰條例第四十五條規定者，除應依該條所規定之罰
    鍰處罰外，並予記違規點數一點，同條例第六十三條第一項第一款亦有規定。
二、本件受處分人即異議人甲○○於民國八十八年六月十日晚上九時許，駕駛車號Ｄ
    Ｆ－六一五六號自用小客車，沿台北市○○街二一巷北往南方向行駛，途經台北
    市○○街二一巷與七一巷無號誌且未劃分幹、支線之交岔路口時，本應注意左方
    車應暫停讓右方車先行，竟因有車輛停於路邊擋住視線，而疏於注意及此，繼續
    以時速三十公里速度直行而未暫停讓右方車先行，適有許進發駕駛車號ＨＯ－八
    一０三號自用小客車，沿台北市○○街七一巷西往東方向行駛，途經上開交岔路
    口，本應注意汽車行車速度，在行經無號誌之交岔路口時，應減速慢行，作隨時
    停車之準備，竟疏於注意，仍以時速二十公里速度直行，致甲○○所駕駛車輛右
    側車身與許進發所駕駛車輛前車頭相撞，經報警處理後，台北市政府警察局信義
    分局交通分隊以受處分人有違反道路交通管理條例第四十五條第九款、第六十三
    條第一項第一款之行為掣單舉發。受處分人未於應到案日期前自行到案，原處分
    機關乃依違反道路交通管理事件統一裁罰標準及處理細則第四十四條及道路交通
    管理處罰條例第四十五條第九款、第六十三條第一項第一款之規定逕行裁處受處
    分人罰鍰一千八百元，並記違規點數一點（原處分贅引道路交通管理處罰條例第
    四十五條「第一項」第九款，應更正）。
三、訊據受處分人之代理人吳文鉅矢口否認有右開違規行為，辯稱：現場兩邊都是建
    築物，併排停車，受處分人看到沒有右方來車才行進，實係受處分人遭右方來車
    撞及云云，依聲明異議意旨略以：（一）既有併排停車影響受處分人行車視線，
    在未確定受處分人已看見許進發車輛之情形下，可否認定受處分人車未讓右方來
    車，（二）關於「左方車未讓右方車先行」之規定，是否應以右方車業已進入交
    岔路口，始有其適用﹖（三）左方車如已越過交岔路口中心處時，應否倒車讓右
    方車先行﹖云云，然查：右開違規事實，業經許進發於本院八十九年北小字第四
    二五號案件審理時陳述在卷，並經本院調取上開卷證核閱無訛，且有道路交通事
    故調查報告表、交通事故談話紀錄表、交通事故輕微毀損案件分析研判表、道路
    交通事故補充資料表等影本在卷為憑，依據道路交通事故調查報告表所載現場圖
    可知，台北市○○街二一巷、七一巷交岔巷口並無號誌，且未劃分支幹線判斷，
    兩車交會時，許進發所行駛之方向為右方車，受處分人所行駛之方向為左方車，
    應無疑義，且當時受處分人時速三十公里、許進發時速二十公里，此亦有交通事
    故談話紀錄表附卷可考，則許進發所駕駛之車為右方車，有優先通行之路權，受
    處分人所駕駛之車為左方車，自應暫停讓許進發所駕駛之車先行，雖違規地點二
    側均併排停車，影響視線，受處分人更當小心駕駛，暫停讓右方來車先行，且因
    受處分人之行車時速快於許進發之行車時速，自不得以受處分人車輛右側車身受
    損而許進發車輛前車頭受損，即謂受處分人已行至交岔路口中心，許進發應讓受
    處分人優先通過，蓋如二車均已達交岔路口，以受處分人車速會先到達二車相撞
    地點，受處分人車輛當係右側車身與許進發車輛車頭相撞，又以二車時速僅相差
    十公里，因二車相撞乃瞬間發生之事故，以二車相撞地點，二車均往各自行駛方
    向退卻，二車行至交岔路口時間，應僅前後瞬間而已，受處分人未發現許進發，
    顯有因車速快而疏忽所致；又許進發行至無號誌之交岔路口，應減速慢行，作隨
    時停車之準備，竟未疏忽未減速慢行，仍以時速二十公里速度行駛，終於造成二
    車擦撞，受處分人有違反道路交通安全規則第一百零二條第一項第二款之規定、
    許進發有違反道路交通安全規則第九十三條第一項第四款之規定甚明。又台北市
    政府交通局就受處分人及許進發等違規行為，亦同此見解有台北市政府交通局覆
    議意見書在卷為憑。末如上開所述，二車瞬間先後行至上開交岔路口，受處分人
    如稍加暫停，應可避免與許進發所駕駛車輛發生擦撞，故受處分人顯有違反「左
    方車未讓右方車先行之違規行為。綜上所述，受處分人事後所辯，不足採信。本
    件受處分人在無號誌，且未劃分支幹線道之交岔路口，左方車未讓右方車先行之
    違規事證明確，原處分機關依道路交通管理處罰條例第四十五條第九款及第六十
    三條第一項第一款規定裁處罰鍰一千八百元，並予記違規點數一點，核無違誤，
    本件受處分人之異議為無理由，自應將其異議駁回。
四、據上論斷，應依道路交通案件處理辦法第十九條，裁定如主文。
中      華      民      國  九十      年      四      月     十三     日
                          臺灣臺北地方法院交通法庭
                              法  官  李  麗  玲
右正本證明與原本無異。
如不服本裁定，應於裁定送達後五日內向本院提出抗告狀。
                              書記官  江  虹  儀
中      華      民      國    九十      年      四      月     十三    日


司法院資訊處製作；財團法人民間司法改革基金會備份。
